# 请教陈老师软件企业未签订合同前的发生的投入会计处理

提问人：shengmeiqin 时间：2022-06-02 09:47:28
请 教教 陈 老老 师软 件企件企 业 未未 签订 合同前的 发 生的投入会 计处 理理 1 、 软 件企件企 业 未签订合同前期投入，后期因种种原因也未签订合同没有现金流入，软件企业的前期投入转当期销售费用是否合适 2 、 软件企业未签订合同前期投入，后期因设计方案、模拟系统演练，得到客户认可，签订了销售合同，企业的前期投入计入合同成本是否合适

回答人：chenyiwei
1 、一般可以接受此类情况列入销售费用（理论上列入营业成本更恰当）。
2 、对于未签订合同情况下的前期投入，应结合相关交易惯例（例如与政府、国企之间的合同往往有后签的情况），结合以往经验合理估计最终获得合同、已发生成本获得补偿的可能性，即前期投入发生时是否已满足新收入准则第五条的五项“合同成立”的条件，以确定前期投入成本能否确认为一项资产。如果不满足确认为资产的条件，则参照前面 1 处理；如果符合确认为资产的条件，则作为合同履约成本（列报为存货）。